---
title: "Ejercicio práctico Rmarkdown"
author:
    - name: "María Hurtado de Mendoza"
    - name: "Ejercicio realizado por Miguel J. Sánchez-Guerrero Hernández"

date: "`r Sys.Date()`" 
output: 
    distill::distill_article:
        highlight: kate
        code_folding: false  
        toc: true     
        toc_depth: 3
        css: styles.css         
editor_options: 
  chunk_output_type: console
---

```{r setup, include = FALSE}

knitr::opts_chunk$set(echo = FALSE)
# Cargar los paquetes necesarios
library(tidyr)
library(dplyr)

# Cargar los datos
data <- read.csv("data/top10s.csv")

```

# Informe hits de Spotify 2010-2019

## Datos

Top Spotify Songs 2010-2019

<https://www.kaggle.com/datasets/leonardopena/top-spotify-songs-from-20102019-by-year/>

## Artistas con más éxitos

```{r top_artists}

data %>% dplyr::count(artist) %>% arrange(desc(n)) %>% head()

```

## Estilos con más éxitos

```{r top_genres}

data %>% dplyr::count(top.genre) %>% arrange(desc(n)) %>% head()

```

## Tendencia de la duración de los hits

```{r duration_trend, fig.width=8, fig.height=6}

plot(dur ~ year, data = data, xlab = "Año", ylab = "Duración (segundos)", main = "Tendencia de la duración de los hits")
abline(lm(dur ~ year, data = data), col = "red", lwd = 2)

```

## Comentario del gráfico ###

En la figura generada por el código se puede ver una ligera tendencia negativa. 
 Se observa como la duración de los hits son menores en la actualidad respecto al 2010
 Sin embargo, se debería hacer análisis estadistico para saber si es significativo.
 
 
 
## DOI ZENODO

https://doi.org/10.5281/zenodo.15849013



